【裁判字號】    95,抗,76
【裁判日期】    950515
【裁判案由】    本票裁定
【裁判全文】
臺灣板橋地方法院民事裁定                95年度抗字第76號
抗  告  人  甲○○
相  對  人  乙○○
抗告人因與乙○○間拍賣抵押物事件，對於中華民國95年3 月17
日臺灣板橋地方法院簡易庭95年度拍字第291 號裁定提起抗告，
本院裁定如下：
    主  文
抗告駁回。
抗告程序費用由抗告人負擔。
    理  由
一、按扺押權人，於債權已屆清償期而未清償者，得聲請法院拍
    賣抵押物，就其賣得價金而受清償；民法第873條第1項定有
    定有明文。是抵押權人依此項規定聲請拍賣抵押物係屬非訟
    事件，法院所為准駁之裁定，無確定實體法上法律關係存否
    之性質，於債權及抵押權之存否無既判力，故袛須其抵押權
    已經依法登記，且債權已屆清償期而未受清償，法院即應為
    准許拍賣抵押物之裁定，至對於此項法律關係有爭執之人，
    不得僅依抗告程序聲明其爭執，並據為廢棄拍賣抵押物裁定
    之理由（最高法院51年10月8 日民刑庭總會決議(三)參照）。
二、本件相對人（即原裁定聲請人）主張：抗告人（即原裁定相
    對人）於民國（下同）88年5 月30日向訴外人蕭維銘借款新
    臺幣（下同）1,640,000 元，約定於89年9 月25日償還，法
    定利息為5%。而上開債務已於89年8 月2 日達成和解，由抗
    告人以其所有之不動產為擔保，設定本金最高限額抵押權1,
    640,000 元。又訴外人蕭維銘於1 月24日將抵押權及債權移
    轉予相對人。茲抗告人對相對人尚積欠債權額1,640,000 元
    已屆清償期不為清償等語，業據相對人提出他項權利證明書
    、不動產登記簿謄本、抵押權設定契約書、他項權利移轉契
    約書、清償債務和解契約書、存證信函等影本可證，原法院
    據以准許相對人拍賣抵押物之聲請，即無不當。至抗告意旨
    略以：原債權人蕭維銘違約在先，持塗改變造債務清償契約
    聲請拍賣裁定，且抗告人先前以存證信函告之原債權人蕭維
    銘及受讓人亦即相對人，表明此債權有糾紛，契約有被塗改
    變造，亦經地院刑事判決在案，須重新簽訂契約書，否則拒
    絕清償，況抗告人前後共付180,000 元，其中有60,000元匯
    入原債權人指定之相對人帳戶，致與相對人所聲請之1,640,
    000 元不符等語。依上開之說明，抗告人如有爭執，應就爭
    執事項，另行起訴，以求解決，茲乃提起起抗告，請求廢棄
    原裁定，不能謂有理由。
三、據上論結，本件抗告為無理由，依非訟事件法第46條、第21
    條第2項，民事訴訟法第495條之1第1項、第449條第1項、第
    78條，裁定如主文。
中    華    民    國    95    年    5     月    15    日
                     民事第二庭  審判長法  官  梁 宏 哲
                                       法  官  連 士 綱
                                       法  官  潘 長 生
如不服本裁定，僅得於收受本裁定正本送達後10日內，以適用法
規顯有錯誤為理由，向本院提出再抗告狀，（須附繕本一份及
繳納再抗告裁判費新台幣1,000元），經本院許可後紿可再抗告。
中    華    民    國    95    年    5     月    15    日
                                  書記官  許 清 琳


司法院資訊處製作；財團法人民間司法改革基金會備份。
